# 控股股东无息借款

提问人：limentha 时间：2020-03-12 08:05:22
请教陈版主，控股股东短期无息借款给我司，算是接受代为偿债、债务豁免或捐赠吗？需要计入当期损益吗？

回答人：chenyiwei
请参考《瑞华研究 2010 ～ 2019 汇编》之“问题4-1-25（母子公司之间的无息或低息贷款在双方各自个别财务报表中的处理）”。